# 会员服务收入【会员卡有效期内无限次使用】

提问人：tony868lamy 时间：2015-06-23 00:36:35
ABC公司的会员购买了一张有效期内（期限通常为一年）无限次享受专家咨询服务的会员卡，只要该类会员有需要，都可以预约ABC公司特聘的专家提供相应的咨询服务。至于专家咨询的报酬，ABC公司则是按次、分月与提供咨询服务的专家进行结算。 请问： 1 ）
由于销售的是在有效期内无限次提供专家咨询服务，在专家咨询费用无法合理估计的前提下，该类会员服务收入是否可以在会员卡的有效期内按月分摊确认？还是按照收入会计准则所规定的已经发生的劳务成本预计能够得到补偿的，应按已经发生的能够得到补偿的劳务成本金额确认提供劳务收入，并结转已经发生的劳务成本？ 2 ）若在会员卡有效期结束之日才统一确认会员咨询服务的全部收入，有关专家报酬费用支出是否作为存货-劳务购买成本挂账？
备注：企业在资产负债表日提供劳务交易结果不能够可靠估计的，即不能满足上述四个条件中的任何一条时，企业不能采用完工百分比法确认提供劳务收入。此时，企业应正确预计已经发生的劳务成本能够得到补偿和不能得到补偿，分别进行会计处理：（ 1 ）已经发生的劳务成本预计能够得到补偿的，应按已经发生的能够得到补偿的劳务成本金额确认提供劳务收入，并结转已经发生的劳务成本。（ 2 ）已经发生的劳务成本预计全部不能得到补偿的，应将已经发生的劳务成本计入当期损益，不确认提供劳务收入。

回答人：chenyiwei
在购买会员卡之后（购买价格为固定价格），是否可以在有效期内不限次数享受专家咨询服务，无需另外再付费？另外专家咨询服务的性质是否为同质的？能否根据历史经验合理估计服务的次数和成本？
另外，建议参考《讲解 2010 》P227中的有关表述： 在实务中，如果特定时期内提供劳务交易的数量不能确定，则该期间的收入应当采用直线法确认，除非有证据表明采用其他方法能更好地反映完工进度。当某项作业相比其他作业都重要得多时，应当在该项重要作业完成之后确认收入。
另外，如果根据历史经验和某个合同的具体情况，判断其出售会员卡的收入很可能不能弥补咨询成本的，则应按《企业会计准则第13 号——或有事项》中关于亏损合同的规定处理。

提问人：tony868lamy 时间：2015-06-27 11:46:06
完善案例条件：
1. 会员可以在有效期内不限次数享受专家咨询服务，且无需另外再付费；
2. 会员享受的ABC公司特聘的专家咨询服务的性质为同质的（按次计费按月结算的劳务报酬采购模式）；
3. ABC公司难以根据历史经验合理估计服务的次数和专家咨询服务成本； (如: 一个人生病了才会去看医生一样,不知道什么时候生病，也不知道一年会生几次病,不同年龄段不同职业每个人的体质也不一样)
综上，我认为不符合讲解P227 提供劳务交易结果能够可靠估计四个条件中第 4 个“交易中已发生和将发生的成本能够可靠计量” 因此，个人职业判断不适用直线法；而是应当参照提供劳务结果不能可靠估计的收入确认模式： 企业在资产负债表日提供劳务交易结果不能够可靠估计的，即不能满足上述四个条件中的任何一条时，企业不能采用完工百分比法或直线法确认提供劳务收入。 此时，企业应正确预计已经发生的劳务成本能够得到补偿和不能得到补偿，分别进行会计处理： （ 1 ）已经发生的劳务成本预计能够得到补偿的，应按已经发生的能够得到补偿的劳务成本金额确认提供劳务收入，并结转已经发生的劳务成本。 （ 2 ）已经发生的劳务成本预计全部不能得到补偿的，应将已经发生的劳务成本计入当期损益，不确认提供劳务收入。

回答人：chenyiwei
也可以这样理解。

提问人：tony868lamy 时间：2015-06-27 12:03:42
请陈老师评估一下以下案例的会计处理是否妥当【 7 月 7 日更新稿】：
【修订的案例】甲公司于20×7年 12 月 25 日接受乙公司委托，为其培训一批学员，培训期为 6 个月，20×8年 1 月 1 日开学。协议约定，乙公司应向甲公司支付的培训费总额为 60000 元，分三次等额支付，第一次在开学时预付，第二次在20×8年 3 月 1 日支付，第三次在培训结束时支付。
20×8年 1 月 1 日，乙公司预付第一次培训费。 截止20×8年 2 月 29 日，甲公司累计发生培训成本 15000 元(假定均为培训人员薪酬)。
20×8年 3 月 1 日，甲公司得知乙公司经营发生困难，后两次培训费能否收回难以确定， 3 月 1 日仅再次预付了 5000 元；但是，甲公司仍然决定继续执行合同，提供后续 4 个月的培训服务。接下来的 3 月培训成本 8000 ， 4 月培训成本 7000 ， 5 月培训成本 9000 ， 6 月培训成本 6000 ；
甲公司的账务处理如下： (1)20×8年 1 月 1 日收到乙公司预付的培训费
借：银行存款 20000 贷：预收账款 20000
(2) 1月与 2 月 实际发生培训支出 15000 ，统一进行账务处理
借：劳务成本 15000 贷：应付职工薪酬 15000
(3)20×8年 2 月 29 日 累计确认劳务收入并结转劳务成本
借：预收账款 20000 贷：主营业务收入 20000
借：主营业务成本 15000 贷：劳务成本 15000
(4)20×8年 3 月 1 日收到乙公司预付的培训费
借：银行存款 5000 贷：预收账款 5000
(5) 3月 31 日 实际发生培训支出 8000
借：劳务成本 8000 贷：应付职工薪酬 8000
(6) 20×8年 3 月 31 日确认劳务收入并结转劳务成本
借：预收账款 5000 贷：主营业务收入 5000
借：主营业务成本 8000 贷：劳务成本 8000
(7) 4月 30 日 实际发生培训支出 7000
借：劳务成本 7000 贷：应付职工薪酬 7000
(8) 20×8年 4 月 30 日确认劳务收入（能否收到款项存在不确定性）并结转劳务成本
借：主营业务成本 7000 贷：劳务成本 7000

回答人：chenyiwei
1 ～ 2 月确认的营业收入是否应为 20000 ？后续得知对方发生财务困难，款项收取有不确定性之后，应将后续的劳务成本全部结转营业成本，营业收入按实际收到款项（或对收款可能性有合理保证的应收款项）确认。

提问人：tony868lamy 时间：2015-08-17 00:14:09
案例： 1 ）在购买ABC公司的会员卡之后（购买价格为固定价格），可以在有效期内不限次数享受专家咨询服务，且无需另外再付费;
2 ）会员享受的ABC公司特聘的专家咨询服务的性质为同质的（按次计费按月结算的劳务报酬采购模式）； 3 ）ABC公司难以根据历史经验合理估计服务的次数和专家咨询服务成本； (比如: 一个人生病了才会去看医生一样,而谁也不知道什么时候会生病，也不知道一年会生几次病，不同年龄段不同职业每个人的体质也不一样)
请问：除了可以运用 “提供劳务结果不能可靠估计的收入确认模式”之外，可否选择在会员卡有效期满后一次确认会员卡服务收入，将历次报供专家咨询服务发生的成本先放在“劳务成本”挂账，然后随会员卡收入确认一次结转计入主营业务成本？此类会计处理方法可否有依据？

回答人：chenyiwei
这种做法没有准则依据。即使合同履行结果不能可靠确定，也不能这样处理。